臺灣屏東地方法院刑事判決　　　　　　　93年度交易字第70號
公　訴　人　臺灣屏東地方法院檢察署檢察官
被　　　告　丁○○　男　27歲.
上列被告因過失傷害案件，經檢察官提起公訴（93年度偵字第24
82號），本院判決如下：
    主  文
丁○○因過失傷害人，處有期徒刑伍月，如易科罰金，以佰元
折算壹日。
    事  實
一、丁○○於民國92年5 月31日上午，駕駛車號S7-0817 號自用
    小客車附載丙○○，沿屏東縣佳冬鄉昌隆村台一線由南往北
    方向行駛，於同日上午9 時45分許，行經速限70公里以下及
    設有行車管制號誌之台一線與新埤大橋南端產業道路之交岔
    路口時，原應注意行車速度，依速限標誌之規定；汽車行駛
    至交岔路口，其行進應遵守燈光號誌之指示，且依當時天氣
    晴朗，日間有自然光，路面乾燥、無缺陷，視線良好，號誌
    正常，以其智識及能力，並無不能注意之情事，竟疏未注意
    ，仍以時速75公里之速度超速行駛，及闖越紅燈駛入上開交
    岔路前進時，適有甲○○駕駛車號WN-7709 號自用小客車，
    依路口綠燈號誌之指示，沿新埤大橋南端之產業道路由東往
    西方向正通過該交岔路口，丁○○見狀不及煞車閃避，其所
    駕駛自用小客車正前方撞及甲○○所駕駛自用小客車之左側
    車身，將甲○○車輛撞到南下車道上，因而使甲○○受有左
    側第三肋骨骨折、頭部外傷併腦震盪、左髖臼骨折、左前額
    撕裂傷約13×2 ×0.5 公分、左臉頰撕裂傷1 ×0.5 ×0.5
    公分、左嘴唇旁撕裂傷0.5 ×0.5 ×0.5 公分、左手第1 指
    挫擦傷1 ×1 ×1 公分、左肩挫擦傷4 ×4 公分等傷害，經
    不詳民眾報案後，將甲○○送往屏東縣新埤鄉小康醫院急救
    。
二、案經甲○○訴由臺灣屏東地方法院檢察署檢察官偵查起訴。
    理  由
一、訊據被告丁○○對於駕駛上開車輛，通過上述交岔路口撞擊
    告訴人甲○○所駕駛自用小客車，並使告訴人受有前述之傷
    害等事實，固直承不諱，惟矢口否認有何過失之犯行，辯稱
    ：我是綠燈通行，甲○○從產業道路出來，當時甲○○沒有
    看到我的行車方向，甲○○闖紅燈。我跟警察說我當時行駛
    速度大概是時速70公里左右，並沒有說75公里。車禍發生的
    時間大約是在中午12點，不是上午9 點45分。車禍送去鑑定
    結果，對紅燈、綠燈無法鑑定，而我行駛的道路是幹線道，
    甲○○行駛的道路是支線道，甲○○應該讓我先通行云云。
    惟查：
(一)、上揭事實，業據告訴人甲○○指訴綦詳，核與證人戊○○警
    訊、偵查中及本院審理時所證述：我從大同村開車出來到達
    新埤大橋南端時為紅燈，我與對向的車號WN-7709 號自小客
    車都在等紅燈，紅燈轉換成綠燈時我才慢慢向左轉彎要到新
    埤，而對向車號WN-7709 號自小客車也是綠燈直行要到檳榔
    攤。我大約100 公尺左右發現BMW 車號S7-0817 號自用小客
    車開很快，而且闖紅燈才會撞到車號WN-7709 號自用小客車
    ，使該車被撞到南下車道。車禍發生的時間應時在上午9 點
    多，因為我要載孩子去補習等語（見92年度發查字第958 號
    偵卷第22頁至第23頁、第44頁至第45頁、本院審理卷第150
    頁至157 頁、第165 頁）；證人即處理車禍現場之員警乙○○於本院審理時所證稱：車禍發生時間依道路交通事故調查
    表的記載，可能是上午9 時45分，這是值班的人當時通知我
    的等語（見本院審理卷第158 頁）；及被告於警訊中所自承
    ：車禍當時我車速約75公里左右等語（見92年度發查字第95
    8 號偵卷第41頁）相符。且本件車禍確係於92年5 月31日上
    午9 時45分發生一節，亦有屏東縣警察局枋寮分局受理交通
    事故電話記錄簿影本1 份附卷（見本院審理卷第218 頁）可
    佐。雖證人即車禍發生時在被告車內之丙○○於本院審理時
    證述：車禍發生前丁○○的車速大約70公里，在停止線附近
    大約60左右，應該不會超過70公里，我們通過交岔路口時是
    綠燈，快到停止線的時候，甲○○的車子突然衝上來，我們
    煞車來不及就撞上去云云（見本院審理卷第162 頁第164 頁
    ）。惟查，被告及證人丙○○均自承：事故發生當時彼等為
    男女朋友關係，且車號WN-7709 號係證人丙○○所有，而交
    由被告駕駛等節（見92年度發查字第958 號偵卷第40至第41
    頁、本院審理卷第163 頁）屬實，則彼等關係密切，而丙○○所有上述自用小客車，因本件車禍而受損嚴重，其所證述
    之內容難免偏袒及迴護被告，乃屬人之常情，故相較證人戊○○與告訴人間，並無任何親誼關係，立場較為客觀而言，
    證人戊○○所為之證詞較為可信。從而證人丙○○之證詞，
    尚難採為有利於被告之憑據。
(二)、按行車速度，依速限標誌之規定。汽車行駛至交岔路口，其
    行進應遵守燈光號誌之指示。道路交通安全規則第93條第1
    項、第102 條第1 項第1 款分別定有明文。本件被告於前開
    時、地駕車，原應注意遵守上開規定，且依當時天氣晴朗，
    日間有自然光，路面乾燥、無缺陷，視線良好，號誌正常，
    有道路交通事故調查報告表(一)(二)各1 紙附卷可稽，況依被告
    智識及能力，又無不能注意之情形，詎被告竟疏未注意及此
    ，猶貿然駕車超速並闖越紅燈，因而肇事，致告訴人受有如
    事實欄所載傷害，足見被告確有過失。且其過失行為與告訴
    人之受傷間，具有相當因關係甚明。
二、此外，復有小康醫院診斷證明書、輔英科技大學附設醫院疾
    病診斷證明書、道路交通事故現場圖、道路交通事故調查報
    告表(一)(二)各1 紙、車禍現場暨車輛損壞照片6 張在卷可稽，
    被告前揭所辯，顯係卸責之詞，不可採信，其事證明確，犯
    行堪以認定。
三、核被告丁○○所為，係犯刑法第284 條第1 項前段之過失傷
    害罪。另按刑法第62條前段所規定之自首，係以對於未發覺
    之犯罪自首而接受裁判為要件，故犯罪行為人應於有偵查犯
    罪職權之公務員未發覺其犯罪事實或犯罪人之前自首犯罪，
    且接受裁判，兩項要件兼備，始得依刑法第62條前段自首之
    規定減輕其刑（最高法院86年台上字第1951號裁判可參）。
    本件被告肇事後，固曾於有偵查犯罪職權之機關或個人發覺
    其犯罪前，自動向前往現場處理本件車禍之員警乙○○坦承
    肇事（見本院審理卷第213 頁），但嗣於本院審理中逃匿，
    先後二次經本院發佈通緝後，始於93年11月8 日向本院報到
    ，及94年1 月27日為警緝獲歸案，有本院通緝書2 份及本院
    93年11月8 日訊問筆錄、嘉義縣警察局中埔分局通緝案件報
    告書各1 份在卷（見本院審理卷第51、52、87、92頁）可憑
    。被告既在本院審理時逃匿，即無接受裁判之意，核與刑法
    第62條前段所規定之自首要件不合，自無依自首規定減刑之
    餘地，附此敘明。爰審酌被告因超速行駛及闖紅燈之重大過
    失，以致撞傷告訴人，使告訴人受有前開傷勢，所受痛苦非
    淺，被告肇事後迄今仍未與告訴人達成和解，賠償被害人所
    受損害，肇事後一再逃避，經本院第2 次通緝到案命具保新
    台幣10萬元，方願面對法律責任，否認犯行，犯後態度不佳
    等一切情狀，量處如主文所示之刑，以資懲儆。
據上論斷，應依刑事訴訟法第299 條第1 項前段，刑法第284 條
第1 項前段、第41條第1 項前段，罰金罰鍰提高標準條例第1 條
前段、第2條，判決如主文。
中　　華　　民　　國　　94　　年　　5 　　月　　6 　　日
                        交通法庭　審判長法  官  楊清安
                                        法  官  柯雅惠
                                        法  官  楊萬益
以上正本證明與原本無異。
如不服本判決應於收受本判決送達後十日內向本院提出上訴書狀
，其未敘述上訴理由者，並得於提起上訴後十日內向本院補提理
由書狀（均須按他造當事人之人數附繕本）「切勿逕送上級法院
」
中　　華　　民　　國　　94　　年　　5 　　月　　6 　　日
                                        書記官  呂坤宗
附錄本判決論罪之法條：
中華民國刑法第284條
(過失傷害罪)
因過失傷害人者，處 6 月以下有期徒刑、拘役或 5 百元以下罰
金，致重傷者，處1 年以下有期徒刑、拘役或5 百元以下罰金。
從事業務之人，因業務上之過失傷害人者，處 1 年以下有期徒刑
、拘役或1 千元以下罰金，致重傷者，處 3 年以下有期徒刑、
拘役或2 千元以下罰金。
